【裁判字號】    97,易,269
【裁判日期】    971212
【裁判案由】    傷害
【裁判全文】
臺灣板橋地方法院刑事判決               97年度易字第269號
公  訴  人  臺灣板橋地方法院檢察署檢察官
被      告  丙○○
            乙○○
上列被告等因傷害案件，經檢察官提起公訴（96年度偵字第2400
1 號），本院判決如下：
    主  文
丙○○、乙○○犯傷害罪，各處拘役貳拾伍日，如易科罰金，均
以新臺幣壹仟元折算壹日。
    事  實
一、丙○○於民國96年8 月6 日下午2 時許，至臺北縣板橋市○○路○ 段104 號2 樓「新壽證券」詢問「新光證券」董事長
    之聯絡方式未果，適「新壽證券」職員乙○○離開座位，行
    經丙○○旁，2 人因故發生齟齬。丙○○、乙○○竟均基於
    傷害之犯意，出手互相拉扯，丙○○並因此跌倒在地，後乙○○返回座位，丙○○猶向前爭執，且徒手朝乙○○頭、頸
    部揮動，經「新壽證券」經理丁○○出面制止始停止。丙○○在該次衝突中，受有右前臂瘀青挫傷之傷害，乙○○則受
    有頭頸部鈍傷、頸部擦傷、輕微腦震盪之傷害。
二、案經丙○○、乙○○訴由臺北縣政府警察局海山分局報告臺
    灣板橋地方法院檢察署檢察官偵查起訴。
    理  由
一、訊據被告丙○○、乙○○固坦承於上開時、地，彼此有所接
    觸，惟均矢口否認有為前揭傷害犯行，除互指對方不是，均
    辯證：係對方傷害自己，完全未碰到對方身體，其乃被害人
    云云。經查：
（一）被告丙○○、乙○○互指對方傷害自己之犯罪事實，除被
      告丙○○之犯行，業經證人即「新壽證券」職員甲○○證
      稱：其見到丙○○拉扯乙○○手部，丙○○並出手打乙○○巴掌等語（見本院卷第50頁），及證人即「新壽證券」
      經理丁○○證稱：乙○○走回櫃臺後，其見到丙○○以手
      胡亂揮打乙○○，且有打到等語（見本院卷第90頁）甚詳
      外，並經本院勘驗現場監視錄影畫面，製有勘驗筆錄及監
      視錄影畫面翻拍照片1 份足以證明（見本院卷第56至81頁
      ）。由該監視錄影畫面，可清楚見到2 人出手互相拉扯，
      丙○○並因乙○○較大之揮手動作跌倒在地，後乙○○返
      回座位，丙○○猶向前爭執，因彼此一坐一站，丙○○徒
      手向前揮動，恰朝向乙○○之頭、頸部等情景，核與2 名
      證人所見無違。此外，丙○○、乙○○於該次衝突後均曾
      赴醫院驗傷，丙○○受有右前臂瘀青挫傷之傷害，乙○○
      則受有頭頸部鈍傷、頸部擦傷、輕微腦震盪之傷害，有亞
      東紀念醫院診斷證明書（見偵查卷第18頁）、長庚紀念醫
      院診斷證明書（見偵查卷第9 頁）各1 份在卷可稽，因其
      等傷勢與前揭監視錄影畫面所示彼此動作可能揮及之部位
      互核，悉相吻合，證人丁○○並證稱；其於下午開會時，
      有見到乙○○臉部紅腫等語（見本院卷第91頁），是2 人
      之傷勢，當係在該次衝突中所造成無誤。據上各節，被告
      丙○○、乙○○傷害對方之犯行，均堪認定。
（二）被告丙○○、乙○○均以：係對方傷害自己，完全未碰到
      對方身體，其乃被害人云云置辯，被告丙○○辯稱：其只
      是將手舉起來運動一下，並未碰到乙○○云云（見本院卷
      第32頁），被告乙○○亦辯稱：其很害怕要閃丙○○，不
      知丙○○為何跌倒云云，因與上開證據顯然不符，俱無足
      採。被告丙○○固指摘證人甲○○、丁○○所言與事實不
      符，然2 名證人就丙○○傷害乙○○犯行之證言，與現場
      監視錄影畫面所示無違，業如前述，尚難認有何不實；其
      等雖同證稱未見到乙○○傷害丙○○（分見本院卷第50、
      91頁），但各該證人既均表示未全程目睹2 人衝突過程（
      分見本院卷第50、90頁），本難苛求其等就整件衝突經過
      詳加證述，且證人受限於觀看角度、記憶能力，所為證言
      有所侷限，或摻雜主觀想法，致與事實有所出入，均屬情
      理之常，亦難逕指其等所言係故意虛捏。惟由於乙○○傷
      害丙○○之犯行，有前揭證據足以證明，已論述如前，是
      證人甲○○、丁○○所為未見到乙○○傷害丙○○之證詞
      ，除無從反推其等有誣指丙○○之行為，亦不足據為對乙○○有利之認定。至被告丙○○另提出現場照片4 張（見
      本院卷第106 、107 頁），欲證明其手不夠長，依櫃臺之
      高度，其伸手仍無法碰到乙○○云云，因現場監視器就丙○○身體前傾伸手揮動，乙○○向右後方起身閃躲等畫面
      ，拍攝甚為清晰，此部分所辯亦不足採。
（三）綜上所述，本案事證明確，被告丙○○、乙○○之傷害犯
      行均堪認定，應依法論科。
二、核被告丙○○、乙○○所為，均係犯刑法第277 條第1 項之
    傷害罪。爰審酌被告2 人僅因細故即逕以暴力加諸他人，所
    為非是，且犯後均飾詞卸責，態度難認良好，惟傷害之手段
    、情節尚屬輕微，且2 人均無不良素行，暨其等犯罪之動機
    、目的、行為時所受刺激、智識程度、造成對方之傷勢等一
    切情狀，各量處如主文所示之刑，並均諭知易科罰金之折算
    標準。
據上論斷，應依刑事訴訟法第299 條第1 項前段，刑法第277 條
第1 項、第41條第1 項前段，刑法施行法第1 條之1 第1 項、第
2 項前段，判決如主文。
本案經檢察官陳伯均到庭執行職務。
中    華    民    國    97    年    12    月    12    日
                    刑事第十庭  法  官  許炎灶
以上正本證明與原本無異。
如不服本判決應於收受判決後10日內向本院提出上訴書狀，並應
敘述具體理由；其未敘述上訴理由者，應於上訴期間屆滿後20日
內向本院補提理由書（均須按他造當事人之人數附繕本）「切勿
逕送上級法院」。
                                書記官  屠衛民
中    華    民    國    97    年    12    月    12    日
附錄本判決論罪科刑法條：刑法第277 條第1 項。
中華民國刑法第277 條（普通傷害罪）
傷害人之身體或健康者，處3 年以下有期徒刑、拘役或1 千元以
下罰金。
犯前項之罪因而致人於死者，處無期徒刑或7 年以上有期徒刑；
致重傷者，處3 年以上10年以下有期徒刑。


司法院資訊處製作；財團法人民間司法改革基金會備份。
